臺灣板橋地方法院民事判決　　　　　　 100年度小上字第17號
上　訴　人　王靖甯
被上 訴 人　蘇秀蓮
上列當事人間請求侵權行為損害賠償事件，上訴人對於中華民國
99年12月27日本院板橋簡易庭99年度板小字第1140號小額民事判
決提起上訴，本院判決如下：
    主  文
上訴駁回。
第二審訴訟費用新台幣壹仟伍佰元由上訴人負擔。
    理  由
一、按對於小額訴訟程序第一審判決之上訴，非以其違背法令為
    理由，不得為之，又其上訴狀內應記載上訴理由，表明下列
    各款事項：(一)、原判決所違背之法令及其具體內容；(二)、依
    訴訟資料可認為原判決有違背法令之具體事實，民事訴訟法
    第436 條之24第2 項、第436 條之25分別定有明文。是當事
    人以小額訴訟程序之第一審判決違背法令為理由提起上訴時
    ，就原判決如何不適用法規或適用法規不當，其上訴狀或理
    由書應有具體之指摘，並揭示該法規之條項或其內容，若係
    成文法以外之法則，應揭示該法則之旨趣，倘為司法院解釋
    或最高法院之判例，則應揭示該判解之字號或其內容；如依
    民事訴訟法第469條第1款至第5款所列各款事由提起上訴者
    ，其上訴狀或理由書應揭示合於該條款之事實，若小額訴訟
    程序上訴人之上訴狀或理由書未依上述方法表明者，自難認
    已對原判決之違背法令有具體之指摘，其上訴即不合法（參
    照最高法院71年臺上字第314號判例意旨及民事訴法第436條
    之32第2項規定）。又小額程序，依上訴意旨足認上訴為無
    理由者，其第二審判決得不經言詞辯論為之，民事訴訟法第
    439條之29第2項亦著有明文。
二、經查，本件上訴人就本院板橋簡易庭99年度板小字第1140號
    小額程序第一審判決提起上訴，雖以該判決違背法令為由，
    惟核其上訴理由狀所載，僅係稱：被上訴人於原審提出之估
    價單內容不實；被上訴人於原審委任之訴訟代理人李中保，
    既非律師亦非當事人，於原審陳述不實致上訴人於法律上地
    位有受侵害之危險；另上訴人於原審所為之追加（按應係反
    訴之誤，見原審卷第11頁之反訴起訴狀），其請求之基礎事
    實同一，訴訟證據資料共通，而得相互利用於同一程序中解
    決紛爭，上訴人於原審所為之追加，並無不合，因而請求廢
    棄原判決等語。查上訴人於原審提出之反訴，其訴訟標的金
    額為新台幣（以下同）343,440元，已逾小額程序所定訴訟
    標的金額或價額在10萬元以下之規定，依民事訴訟法第436
    條之15規定，既未經當事人合意繼續適用小額程序並經法院
    認為適當，自不得為之，原審因而據以駁回上訴人於原審提
    起之反訴，並無不合。上訴人雖援引民事訴訟法第255條第1
    項第2款規定而指摘原判決，惟上訴人於原審係為被告，並
    非原告，自無追加起訴之情形可言，已無適用該民事訴訟法
    第255條定之餘地。而上訴人既係於小額程序提起反訴，縱
    其反訴之標的依民事訴訟法第260條第1項規定與其防禦方法
    相牽連，但其反訴之訴訟標的金額既已逾10萬元，而有違反
    民事訴訟法第436條之15規定，自仍屬不合法，是上訴人此
    部分上訴，仍執陳詞，指摘原判決違背法令，依其上訴意旨
    顯足認為無理由。至上訴人其餘指摘被上訴人於原審提出之
    估價單內容不實；被上訴人於原審委任之訴訟代理人李中保
    ，既非律師亦非當事人，於原審陳述不實致上訴人於法律上
    地位有受侵害之危險云云，雖泛稱原判決違背法令，惟依其
    上訴理由乃係就原審為事實認定及證據斟酌、取捨之當否加
    以指摘，或係指摘被上訴人之訴訟代理人於原審陳述之不實
    ，惟尚與民事訴訟法第247條確認判決之法律上利益無涉，
    既未具體表明原判決有如何違背法令之處，更未指明原審判
    決所違反之法令條項或其內容以及依訴訟資料有何判決當然
    違背法令之具體事實，故此部分應認其上訴為不合法。
三、綜上所述，上訴人本件上訴，為一部分依其上訴意旨足認上
    訴為無理由者，一部分為上訴不合法，爰不經言詞辯論，逕
    予駁回其上訴。
四、本件第二審訴訟費用依民事訴訟法第436條之19第1項確定其
    數額為1,500元，應由上訴人負擔。
五、依民事訴訟法第436條之32第1、2項、第444條第1項前段、
    第436條之29條第2款、第449條第1項、第78條、第436 條之
    19第1項，判決如主文。
中    華    民    國  100    年    2    月    21    日
                  民事第二庭    審判長法  官  陳麗玲
                                      法  官  連士綱
                                      法  官  朱耀平
以上正本係照原本作成
本件不得上訴
中    華    民    國  100    年    2    月    21    日
                                      書記官  林珊慧